臺灣臺北地方法院交通事件裁定　　　　 96年度交聲字第466號
原處分機關　臺北市交通事件裁決所
被　　　告　甲○○
上列受處分人因違反道路交通管理處罰條例案件，對於臺北市交
通事件裁決所民國九十六年四月十八日所為之北市裁二字第裁二
二—ＺＡＰ００二八一一號、北市裁二字第裁二二—ＺＡＰ００
二七七二號所為之處分，聲明異議，本院裁定如下：
    主  文
異議駁回。
    理  由
一、按「汽車行駛於應繳費之公路、橋樑、隧道或輪渡，不依規
    定繳費者，處汽車所有人或駕駛人新臺幣三千元以上六千元
    以下罰鍰，並追繳欠費」，道路交通管理處罰條例第二十七
    條第一項定有明文。又「行經高速公路收費站未依規定繳費
    ，當可援依道路交通管理處罰條例第二十七條第一項之規定
    處罰，並無疑義；另針對行經高速公路收費站未依高速公路
    及快速公路交通管制規則第二十三條規定及相關標誌標線指
    示行駛過站者，如非電子收費使用者行駛電子收費車道或未
    持用回數票行駛回數票專用道等，則依道路交通管理處罰條
    例第三十三條第三項規定處罰，亦已明確於違反道路交通管
    理事件統一裁罰基準表規定備註說明。惟汽車行經收費站未
    依指示車道過站而續有未依規定繳費之行，當另有前揭說明
    同條例第二十七條規定處罰之適用」，亦經交通部於民國九
    十五年九月二十一日以交路字第０九五０００九０四八號函
    釋在案。
二、本件異議人即受處分人所有之車號ＤＹ—０五五九號自小客
    車，於九十五年八月二十日十六時、同月三日二十二時八分
    ，行經國道一號高速公路汐止收費站北上第六車道（電子收
    費車道），因Ｅ通機未插卡，未能扣款繳納通行費，經通知
    補繳，迄繳款期限屆滿時仍未補繳，由交通部臺灣區○道○
    ○○路局國道公路警察局第一警察隊依道路交通管理處罰條
    例第二十七條第一項規定予以舉發，受處分人不服，提出陳
    述，原處分機關調查結果，仍認違規事實明確，依道路交通
    管理處罰條例首開規定，裁處受處分人罰鍰三千元、三千元
    ，受處分人不服，提出本件異議，其異議意旨略以：電子收
    費設施存有缺失，受處分人確有插卡，但未能順利扣款，受
    處分人過去收到繳費通知單，皆於期限內繳納，並無蓄意不
    繳之情形，而本件二張單據亦於九十六年三月二十三日補繳
    完成。受處分人確實沒有收到本案之二張通行費補繳通知單
    云云。
三、本院之判斷：受處分人所有之上開自小客車，確有於九十五
    年八月二十日十六時、同月三日二十二時八分，行經國道一
    號高速公路汐止收費站北上第六車道（電子收費車道），該
    二次並未完成通行費扣款等情，為受處分人所不爭執。而本
    案之通行費補繳通知單，係經遠通電收股份有限公司（下稱
    遠通公司）於九十五年十二月六日交付臺北郵局以第000
    00000000000、00000000000000
    號掛號信函，向受處分人設於臺北市○○區○○街三十巷十
    二號五樓住處為送達（均為九十五年十二月六日交寄、翌日
    投遞完成），經受處分人住處之「薀莎小築新建大樓管理委
    員會」收受等情，此有遠通公司九十六年五月十七日總發字
    第０九六００一九一號、九十六年五月二十八日總發字第０
    九六００二一一號函、交通部臺灣區○道○○○路局汐止收
    費站九十六年四月四日高汐稽字第０九六００００五八九號
    函在卷可憑。而該二封掛號郵件送達於受處分人上址住處，
    確經該「薀莎小築新建大樓管理委員會」用印代收，並於九
    十五年十二月七日轉交該址住戶簽收等情，復有有臺灣郵政
    股份有限公司臺北郵局九十六年七月十六日北三投字第０九
    六０八００一四０號函附區段投遞簽收清單、薀莎小築大樓
    包裹掛號簽收明細各一紙附卷可查。堪認遠通公司曾向處分
    人寄發本案通行費補繳通知單，並經合法送達予受處分人。
    受處分人辯稱：並未收到該二紙通行費補繳通知單云云，並
    非可信。受處分人收受通行費補繳通知單，而未於規定期限
    內補繳通行費，本案違規事實已甚明確。至於受處分人辯稱
    ：電子收費設備存有缺失，及已經於九十六年三月二十三日
    補繳通行費等情，縱使屬實，均非能據以免罰之事由，綜上
    ，本件違規事實堪予認定。原處分機關據此援引道路交通管
    理處罰條例首開規定，裁處受處分人罰鍰三千元、三千元，
    核無違誤，本件異議為無理由，應予駁回。
四、據上論斷，應依道路交通案件處理辦法第十九條，裁定如主
    文。
中　　華　　民　　國　九十六　年　　七　　月　三十一  日
　　　　　　　　　　　　交通法庭法　官　高偉文
以上正本證明與原本無異
如不服本裁定應於送達後五日內向本院提出抗告狀
      　　　　　　　　　　　　　書記官　張華瓊
中　　華　　民　　國　九十六　年　　八　　月　  一  　日
